臺灣彰化地方法院刑事判決
111年度易字第652號
公  訴  人  臺灣彰化地方檢察署檢察官
被      告  林萬凉


上列被告因恐嚇危害安全案件，經檢察官提起公訴（111年度偵
字第7884號），本院判決如下：              
    主  文
林萬涼犯恐嚇危害安全罪，處拘役伍拾日，如易科罰金，以新臺
幣壹仟元折算壹日。扣案之水果刀壹支沒收。
    犯罪事實
一、林萬凉於民國111年5月5日14時30分許，在彰化縣○○鎮○○路0
    00巷0號住處1樓客廳內，因不滿前來商討照顧配偶事宜之彰
    化縣私立金田居家長照機構區長徐睿憶及其配偶汪為智，遂
    基於恐嚇危害安全之犯意，至廚房拿出刀具一支，朝徐睿憶
    、汪為智進逼，以加害徐睿憶、汪為智生命、身體之事恐嚇
    ，使徐睿憶、汪為智心生畏懼，致生危害於安全。
二、案經徐睿憶、汪為智訴由彰化縣警察局芳苑分局報告臺灣彰
    化地方檢察署檢察官偵查起訴。
　　理  由
一、按「被告以外之人於審判外之陳述，雖不符前4條之規定，
    而經當事人於審判程序同意作為證據，法院審酌該言詞陳述
    或書面陳述作成時之情況，認為適當者，亦得為證據。當事
    人、代理人或辯護人於法院調查證據時，知有第159條第1項
    不得為證據之情形，而未於言詞辯論終結前聲明異議者，視
    為有前項之同意。」，刑事訴訟法第159條之5定有明文。查
    證人即告訴人徐睿憶、汪為智於警詢之證述，雖屬審判外之
    陳述，然檢察官、被告林萬凉均未爭執其證據能力，本院審
    酌上開證據均非屬違法取得之證據，復經本院於審判期日就
    上開證據進行調查、辯論，依法具有證據能力，合先敘明。
二、訊據被告雖坦承其於上開時、地，與告訴人徐睿憶、汪為智
    協調照顧其配偶之事，惟矢口否認有何恐嚇犯行，辯稱：西
    瓜放在客廳神桌上，刀子本來就放在客廳桌上，我沒有去廚
    房拿刀，我拿刀子是要剖西瓜給他們吃，我沒有要嚇他們等
    語。經查：
  ㈠前揭犯罪事實，業據證人徐睿憶、汪為智於警詢、偵訊中證
    述明確（見7884號卷第23至25、31至35、73至75頁），又被
    告自承於上開時、地，因協調照顧其配偶之事與徐睿憶、汪
    為智意見不合，並認汪為智對其講話太大聲、態度不好等語
    （見7884號卷第17頁、本院卷第154頁），且被告有至廚房
    拿刀、徐睿憶、汪為智有跑出門外，被告有至車庫將家門關
    起來各節，亦經被告供認在卷（見本院卷第153頁、7884號
    卷第17、19頁）。此外，並有卷附彰化縣警察局芳苑鄉分局
    扣押筆錄、扣押物品收據、扣押物品目錄表、扣押物照片、
    彰化縣警察局芳苑分局二林分駐所受理各類案件紀錄表、受
    （處）理案件證明單、中國醫藥大學附設醫院診斷證明書（
    見7884號卷第39至47、59、61、63、81頁）及扣案之刀具1
    支可證，應可認定。
　㈡被告雖辯稱上情。然被告是至廚房拿刀乙節，除經告訴人徐
    睿憶、汪為智證述在卷外，並據被告於警詢中自承明確，已
    如前述，被告於本院改稱上情，實無可採。又證人徐睿憶、
    汪為智見被告拿出刀具，因怕遭被告刺傷，一路退到門外而
    報警，此迭據其等於警詢、偵訊中證述明確，告訴人徐睿憶
    於退避過程甚跌倒受傷，亦據其等證述在卷（見7884號卷第
    23頁反面、31、73頁反面），並有卷附中國醫藥大學附設醫
    院診斷證明書可佐（見7884號卷第81頁），可見當時情況危
    急，倘被告並無持刀進逼威嚇之舉，衡情徐睿憶、汪為智當
    不至有此反應，是被告所辯，實無可採。　
  ㈢綜上，被告犯行已堪認定，本案事證明確，應依法論科。　
三、論罪科刑
  ㈠核被告所為，係犯刑法第305條之恐嚇危害安全罪。
  ㈡爰以行為人之責任為基礎，審酌被告不知理性解決與告訴人
    間之口角爭執，率持刀朝告訴人徐睿憶、汪為智進逼威嚇，
    致其等心生畏懼，實該非難，暨被告自陳係國小畢業學歷，
    現月領老人年金，有配偶，配偶中風，育有10名子女，均已
    成年之智識、家庭生活狀況等一切情狀，量處如主文所示之
    刑，並諭知易科罰金之折算標準。
據上論斷，應依刑事訴訟法第299條第1項前段，判決如主文。
本案經檢察官劉彥君提起公訴，檢察官鄭積揚到庭執行職務。
中　　華　　民　　國　　111 　年　  10  　月　　21　　日
                  刑事第八庭   法  官  蘇品樺
以上正本證明與原本無異。
如不服本判決應於收受判決後20日內向本院提出上訴書狀，並應
敘述具體理由；其未敘述上訴理由者，應於上訴期間屆滿後20日
內向本院補提理由書（均須按他造當事人之人數附繕本）「切勿
逕送上級法院」。
告訴人或被害人對於判決如有不服具備理由請求檢察官上訴者，
其上訴期間之計算係以檢察官收受判決正本之日期為準。
中　　華　　民　　國　　111 　年　　10　　月　　21　　日
                               書記官  王惠嬌
附錄論罪科刑法條： 
中華民國刑法第305條
以加害生命、身體、自由、名譽、財產之事恐嚇他人，致生危害
於安全者，處2年以下有期徒刑、拘役或9千元以下罰金。